【裁判字號】    98,撤緩,36
【裁判日期】    980923
【裁判案由】    聲請撤銷緩刑
【裁判全文】
臺灣苗栗地方法院刑事裁定              98年度撤緩字第36號
聲  請  人  臺灣苗栗地方法院檢察署檢察官
受  刑  人  甲○○
上列聲請人因受刑人甲○○犯賭博等案件，聲請撤銷緩刑宣告（
98年度執聲丁字第633 號），本院裁定如下：
    主  文
聲請駁回。
    理  由
一、聲請意旨略稱：受刑人甲○○因犯賭博、偽證案件，經本院
    以97年度易字第1023號、98年度訴字第266 號判處罰金新臺
    幣6 仟元、有期徒刑2 月，均緩刑2 年，於98年8 月17日確
    定在案；乃於緩刑期前即98年5 月18日更犯公共危險罪，經
    本院於98年7 月31日以98年度苗交簡字第584 號判處罰金新
    臺幣5 萬元，於98年8 月17日確定，爰依刑法第75條之1第1
    項第1 款規定撤銷其緩刑宣告等語。
二、按刑法第75條之1 第1 項之立法意旨略以：關於緩刑之撤銷
    ，現行法第75條第1 項固已設有兩款應撤銷緩刑之原因；至
    得撤銷緩刑之原因，則僅於保安處分章內第93條第3 項與撤
    銷假釋合併加以規定，體例上不相連貫，實用上亦欠彈性。
    爰參酌德國及奧地利現行立法例增訂得撤銷之原因，其中現
    行關於緩刑前或緩刑期間故意犯他罪，而在緩刑期內受得易
    科罰金之有期徒刑之宣告者，列為應撤銷緩刑之事由，因認
    過於嚴苛，而排除第75條應撤銷緩刑之事由，移列至得撤銷
    緩刑事由，俾使「法官依被告再犯情節，而裁量是否撤銷先
    前緩刑之宣告」；其次，如有前開事由，但判決宣告拘役、
    罰金時，可見行為人仍未見悔悟，有列為得撤銷緩刑之事由
    ，以資彈性適用，爰於第1 項第1 款、第2 款增訂之。又本
    條採用裁量撤銷主義，賦與法院撤銷與否之權限，特於第1
    項規定實質要件為「足認原宣告之緩刑難收其預期效果，而
    有執行刑罰之必要」，供作審認之標準。亦即於上揭「得」
    撤銷緩刑之情形，法院應依職權本於合目的性之裁量，妥適
    審酌受刑人所犯前後數罪間，關於法益侵害之性質、再犯之
    原因、違反法規範之情節是否重大、被告主觀犯意所顯現之
    惡性及其反社會性等情，是否已使前案原為促使惡性輕微之
    被告或偶發犯、初犯改過自新而宣告之緩刑，已難收其預期
    之效果，而確有執行刑罰之必要，此與刑法第75條第1 項所
    定二款要件有一具備，即毋庸再行審酌其他情狀，應逕予撤
    銷緩刑之情形不同，合先敘明。
三、經查：
（一）受刑人前因犯賭博、偽證等罪（下稱前案），經本院於98
      年7 月24日以97年度易字第1023號、98年度訴字第266 號
      判決判處罰金新臺幣6 仟元、有期徒刑2 月，均緩刑2 年
      ，並於98年8 月17日確定在案；受刑人於緩刑前即98年5
      月18日，另故意犯服用酒類，不能安全駕駛動力交通工具
      而駕駛罪（下稱後案），經本院於98年7 月31日以98年度
      苗交簡字第584 號刑事判決判處罰金新臺幣5 萬元，如易
      服勞役，以新臺幣1,000 元折算1 日，嗣於98年8 月17日
      確定在案，此有上揭2 案刑事判決及臺灣高等法院被告前
      案紀錄表等各1 份在卷可稽，是認受刑人確於前案受緩刑
      宣告前，又因故意犯後案，而在緩刑期內受罰金之宣告確
      定，符合刑法第75條之1 第1 項第1 款之撤銷緩刑之事由
      。
（二）然依前開規定說明，可知緩刑期前因故意犯他罪，而在緩
      刑期內受得易科罰金之有期徒刑、拘役或罰金之宣告確定
      者，原則上不得撤銷緩刑，僅於例外情形，足認原宣告之
      緩刑難收其預期效果時，而有執行刑罰之必要者為限，始
      得依前開規定撤銷其所受之緩刑宣告。本件聲請人除提出
      上揭2 案之刑事判決外，並未於聲請書內書明受刑人有何
      非予執行刑罰，否則難收其預期效果之具體事實，並提出
      相關事證以證之；再查受刑人之前案係因犯賭博、偽證罪
      ，經法院予以緩刑處遇，雖其於緩刑期前犯之公共危險罪
      ，經本院於98年7 月31日以98年度苗交簡字第584 號刑事
      判決判處罰金新臺幣5 萬元，該判決於98年8 月17日確定
      ，然上開案件犯罪類型並不相同。且受刑人後案之公共危
      險罪係於前案受緩刑宣告前所犯，其犯案時既無從預知之
      前賭博與偽證案件得獲判緩刑，自難謂緩刑有難收預期效
      果情事。況且，聲請人除提出判決書證明受刑人有前述之
      犯罪事實外，迄亦未能提出受刑人有何符合「足認原宣告
      緩刑難收預期效果，而有執行刑罰之必要」之實質要件事
      證。本院參酌前揭條文之立法意旨，仍認受刑人有無「於
      緩刑期內犯罪」，與是否「足認其原宣告之緩刑難收其預
      期效果，而有執行刑罰之必要」，誠屬二事，不能僅因受
      刑人於前案緩刑前，有因故意再犯後案之罪，而在緩刑期
      內受罰金之宣告確定一事，即推論其前案之緩刑宣告有難
      收預期效果而有執行刑罰之必要。
（三）綜上，本件受刑人確於前案受緩刑宣告後，於緩刑期前，
      又因故意犯後案，而在緩刑期內受罰金之宣告確定，然聲
      請人既未能舉出受刑人因而確有所謂緩刑宣告難收其預期
      效果，而有入監執行必要之法定實質要件，即不足以認定
      本件受刑人有因所受緩刑宣告難收其預期效果，而應撤銷
      緩刑之必要。本件聲請人之聲請，於法尚有未合，應予駁
      回。
四、依刑事訴訟法第220 條，裁定如主文。
中    華    民    國    98    年    9     月    23    日
                  刑事第一庭  法  官  周靜妮
以上正本證明與原本無異。
如不服本裁定應於送達後5 日內向本院提出抗告狀。
                              書記官  巫穎
中    華    民    國    98    年    9     月    23    日


司法院資訊處製作；財團法人民間司法改革基金會備份。
